【裁判字號】    97,感重,1
【裁判日期】    970306
【裁判案由】    聲請重新審理
【裁判全文】
臺灣高等法院高雄分院治安法庭裁定       97年度感重字第1號
聲請人即
被移送人    甲○○
                    現於臺灣東成技能訓練所
上列聲請人因感訓處分案件，不服本院中華民國96年10月31日確
定裁定（96年度感抗字第80號），聲請重新審理，本院裁定如下
：
    主  文
重新審理之聲請駁回。
    理  由
一、聲請意旨略以：原裁定理由中並無任何證據得以證明或具體
    指明被移送人有檢肅流氓條例第2 條第4 、5 款及該條例施
    行細則第5 條第2 項第4 款所指「恃強為人逼討債務」之行
    為態樣，且被移送人之行為並非屬檢肅流氓條例施行細則第
    5 條第2 項各款所列之行為，原裁定亦未依該施行細則第5
    條第1 項各款所定事項詳予檢視審酌，即徒以被移送人之行
    為具不特定性、積極侵害性及慣常性即率予認定為「情節重
    大」其適用法規顯有違誤。原裁定顯有違背憲法保障之正當
    法律程序中「犯罪事實應依證據認定」之規定，原裁定有檢
    肅流氓條例第16條第1 項第1 款及第5 款規定適用法規顯有
    錯誤及發現確實新證據之重新審理事由。為此提起重新審理
    之聲請，請撤銷原裁定，改諭知聲請人不付感訓處分等語。
二、按檢肅流氓條例第16條第1 項第1 款之「適用法規顯有錯誤
    」，係指原裁定所適用之法規與該案應適用之現行法規相違
    背，或與解釋判例有所抵觸者而言，至於適用法律時，法律
    見解上之歧異，聲請重新審理人對之縱有爭執，要難謂為適
    用法規錯誤。同條項第5 款所謂發見確實之之新證據，係指
    該項證據，事實審法院於判決前因未經發見，不及調查斟酌
    ，至其後始行發見者而言，若判決前已經當事人提出或聲請
    調查之證據，經原法院捨棄不採者，即非該條款所謂發見之
    新證據，不得據為聲請重新審理之原因。另按檢肅流氓條例
    第2 條之規定，所謂「流氓」除須符合該條定義之行為要件
    外，其行為強度尚須達「足以破壞社會秩序」之要求，且依
    同法施行細則第4 條第2 項之規定：「本條例第二項所稱足
    以破壞社會秩序，係指其行為具有不特定性、積極侵害及慣
    常性，對社會秩序足以破壞者而言。」。查，本件聲請人受
    僱於「地下錢莊」以恐嚇方式為人逼討債務之行為，客觀行
    為已符合檢肅流氓條例第2 條所規定之「恃強為人逼討債務
    」之「流氓」要件，然其反社會性之強度是否「足以破壞社
    會秩序」，及是否符合檢肅流氓條例施行細則第5 條第2 項
    各款所定當然情節重大要件或審酌同條第1 項各款事項是否
    屬情節重大之認定，則係審理法官基於憲法上職權，於具體
    個案中自行認定事實、解釋適用法律之層次，縱有解釋法律
    見解歧異，亦非「適用法規顯有錯誤」，要無「適用法規顯
    有錯誤」之問題。另聲請人並未舉出有發現何「事實審法院
    於判決前因未經發見，不及調查斟酌，至其後始行發見者」
    之確實新證據，自亦不符檢肅流氓條例第16條第1 項第5款
    之要件。
三、聲請意旨上開所指均屬原裁定解釋適用法律而有法律見解歧
    異之問題，並無原裁定所適用之法規與該案應適用之現行法
    規相違背，或與解釋判例有所牴觸者之情形，復未提出有發
    現何確實新證據，足認受感訓處分人，應不付感訓處分者。
    其依檢肅流氓條例第16條第1 項第1 款、第5 款規定聲請重
    新審理，於法不合，難以准許，聲請應予駁回。
五、據上論斷，應依檢肅流氓條例第16條第4 項前段，裁定如主
    文。
中    華    民    國    97    年    3     月    6     日
                  治安法庭  審判長法  官  郭雅美
                                  法  官  張意聰
                                  法  官  莊崑山
以上正本證明與原本無異。
本裁定不得抗告。
中    華    民    國    97    年    3     月    6     日
                                  書記官  葉淑華


司法院資訊處製作；財團法人民間司法改革基金會備份。
